【裁判字號】    98,審訴,4960
【裁判日期】    990115
【裁判案由】    毒品危害防制條例
【裁判全文】
臺灣高雄地方法院刑事判決            98年度審訴字第4960號
公  訴  人  臺灣高雄地方法院檢察署檢察官
被      告  甲○○
                    （另案於臺灣高雄監獄執行中）
上列被告因毒品危害防制條例案件，經檢察官提起公訴（98年度
毒偵字第5918號），被告於準備程序中就被訴事實為有罪之陳述
，經本院告知簡式審判程序之旨，並聽取被告與公訴人之意見後
，本院合議庭裁定由受命法官獨任進行簡式審判程序，判決如下
：
    主  文
甲○○犯施用第一級毒品罪，累犯，處有期徒刑拾月；又犯施用
第二級毒品罪，累犯，處有期徒刑肆月。應執行有期徒刑壹年壹
月。
    事實及理由
一、犯罪事實：
    甲○○前於民國89年間因施用毒品案件，經本院以89年度毒
    聲字第2768號裁定送觀察、勒戒，因認有繼續施用毒品之傾
    向，經本院以89年度毒聲字第3863號裁定強制戒治，其間經
    本院以89年度毒聲字第8025號裁定停止戒治，復以90年度毒
    聲字第1921號裁定撤銷停止戒治，於90年9 月1 日執行完畢
    ，並經臺灣高雄地方法院檢察署檢察官以90年度戒毒偵字第
    1164號為不起訴處分確定。又於前揭強制戒治執行完畢後5
    年內，即於91年間，又犯施用毒品案件，經本院以91年度訴
    字第3266號判處有期徒刑7 月確定；另於92年間，因犯竊盜
    案件，經本院以92年度易字第630 號判處有期徒刑7 月確定
    ，上開2 罪合併定其應執行刑有期徒刑1 年1 月確定，於93
    年12月13日假釋出監並交付保護管束，於93年12月29日保護
    管束期滿未經撤銷視為已執行完畢。詎其猶不知悔改，分別
    基於施用第一級毒品海洛因、第二級毒品甲基安非他命之犯
    意，於98年8 月25日下午4 時25分許，為警採尿往前回溯72
    小時內某時（不含警力拘束時間），在其位於高雄市○○區
    ○○路82號之住處，以不詳方式施用第一級毒品海洛因及第
    二級毒品甲基安非他命各1 次。嗣於98年8 月25日下午3 時
    30 分 許，在高雄市○○區○○路與建楠路口為警盤檢，經
    甲○○同意採尿送驗後，檢驗結果呈可待因、嗎啡及甲基安
    非他命陽性反應，始悉上情。
二、證據：
 (一) 高雄市立凱旋醫院98年9 月10日濫用藥物尿液檢驗報告、高
    雄市政府警察局楠梓分局嫌疑人尿液送驗姓名代碼對照表各
    1 份。
 (二) 被告之自白。
三、論罪：
 (一) 被告前因施用毒品案件經本院裁定送觀察、勒戒、強制戒治
    ，執行完畢後經臺灣高雄地方法院檢察署檢察官以90年度戒
    毒偵字第1164號為不起訴處分確定，後又因於5 年內施用毒
    品，經本院判刑確定，是被告於「初犯」經觀察、勒戒、強
    制戒治後，曾於5 年內再犯，經依法追訴處罰，本案已屬3
    犯以上，與毒品危害防制條例第20條第3 項「五年後再犯」
    之情形有別，且因已於「五年內再犯」，顯見其再犯率甚高
    ，原實施觀察、勒戒或強制戒治，已無法收其實效，而無五
    年戒斷期之存在，自無再經觀察、勒戒及強制戒治之必要，
    檢察官逕行起訴，即無不合，合先敘明。
 (二) 海洛因為毒品危害防制條例第2 條第2 項第1 款規定之第一
    級毒品，甲基安非他命為同項第2 款所規定之第二級毒品，
    是核被告所為，係犯毒品危害防制條例第10條第1 項之施用
    第一級毒品罪、同條第2 項之施用第二級毒品罪。被告持有
    第一、二級毒品後進而施用，其持有之低度行為均應為施用
    之高度行為所吸收，故均不另論其持有第一級毒品或第二級
    毒品罪。被告所犯上開2 罪，犯意各別，行為互殊，應予分
    論併罰。被告有犯罪事實欄所述經判處有期徒刑並執行完畢
    之情形，此有臺灣高等法院被告前案紀錄表在卷可佐，其於
    徒刑執行完畢5 年之內故意再犯本件有期徒刑以上之罪，皆
    為累犯，應依法加重其刑。
四、科刑：
    爰審酌被告正值青年，其前經觀察、勒戒、強制戒治及徒刑
    執行，仍未能戒斷毒癮，一再施用毒品戕害自身身心健康，
    其於98年6 月、8 月間已曾因施用毒品經警查獲，竟又為本
    件犯行，顯見先前經查獲之事實不足以使被告心生警惕，其
    對毒品之依賴情形應已非輕，實因使被告暫與毒品之誘惑隔
    離，促其斷絕毒害，並考量被告犯後坦承犯行及其前科等一
    切情狀，認檢察官就被告施用第一級、第二級毒品之行為分
    別求處有期徒刑1 年、6 月，尚屬稍重，而分別量處如主文
    所示之刑，並定應執行刑。
據上論斷，應依刑事訴訟法第273 條之1 第1 項、第284 條之1
、第299 條第1 項前段，毒品危害防制條例第10條第1 項、第2
項，刑法第11條前段、第47條第1 項、第51條第5 款，判決如主
文。
本案經檢察官乙○○到庭執行職務。
中    華    民    國    99    年    1     月    15    日
                  刑事第十庭    法  官  蔡書瑜
以上正本證明與原本無異。
如不服本判決應於收受送達後10日內向本院提出上訴書狀，並應
敘述具體理由；如未敘述上訴理由者，應於上訴期間屆滿後20日
內向本院補提理由書（均須按他造當事人之人數附繕本）「切勿
逕送上級法院」。
中    華    民    國    99    年    1     月    15    日
                              書記官  楊明月
附錄：論罪法條
毒品危害防制條例第10條
施用第一級毒品者，處 6 月以上 5 年以下有期徒刑。
施用第二級毒品者，處 3 年以下有期徒刑。


司法院資訊處製作；財團法人民間司法改革基金會備份。
